【裁判字號】    97,易,3696
【裁判日期】    980430
【裁判案由】    毒品危害防制條例
【裁判全文】
臺灣板橋地方法院刑事判決              97年度易字第3696號
公  訴  人  臺灣板橋地方法院檢察署檢察官
被      告  甲○○
                    （另案於臺灣臺北監獄臺北分監執行中）
上列被告因違反毒品危害防制條例案件，經檢察官提起公訴（97
年度毒偵字第9236號），本院以裁定進行簡式審判程序，判決如
下：
    主  文
甲○○施用第二級毒品，累犯，處有期徒刑捌月。扣案甲基安非
他命壹包（驗餘淨重零點壹公克）沒收銷燬之，吸食器壹組、夾
鏈袋壹包均沒收。
    事  實
一、甲○○前因施用毒品案件，經臺灣苗栗地方法院以89年度毒
    聲字第581 號裁定將其送往勒戒處所觀察、勒戒後，認無繼
    續施用毒品之傾向，由臺灣苗栗地方法院檢察署檢察官以89
    年度毒偵緝字第173 號為不起訴處分確定；復因施用第二級
    毒品案件，經本院以90年度毒聲字第1035號裁定將其送往勒
    戒處所觀察、勒戒後，認有繼續施用毒品之傾向，再經本院
    以90年度毒聲字第2686號裁定令入戒治處所施以強制戒治，
    嗣其強制戒治成效經評定為合格，無繼續戒治之必要，乃再
    由本院以91年度毒聲字第1281號裁定停止戒治，所餘戒治期
    間付保護管束，而於民國91年6 月26日保護管束期滿未經撤
    銷，視為強制戒治期滿；甲○○上開施用毒品犯行，亦經檢
    察官提起公訴，由本院以90年度易字第2243號判處有期徒刑
    6 月確定（已執行完畢）；甲○○又因施用第二級毒品案件
    ，經本院以93年度簡字第4082號判處有期徒刑4 月確定（亦
    已執行完畢）；甲○○再因施用第二級毒品案件，經本院以
    94年度易字第1290號判處有期徒刑7 月確定，上開有期徒刑
    7 月與甲○○另因竊盜案件經臺灣高等法院以95年度上易字
    第735 號判決確定之有期徒刑10月嗣經法院裁定減刑並定其
    應執行有期徒刑7 月又15日確定，而於96年7 月16日執行完
    畢。詎甲○○仍不知悔改，明知甲基安非他命為毒品危害防
    制條例第2 條第2 項第2 款所規定之第二級毒品，竟基於施
    用第二級毒品甲基安非他命之犯意，於97年10月14日晚間10
    時許，在其當時位於臺北縣永和市○○路350 號2 樓居處，
    以將甲基安非他命置於吸食器內加熱燒烤吸食其煙霧之方式
    ，施用第二級毒品甲基安非他命；嗣於97年10月14日晚間11
    時15分許，在其上址居處為警查獲，並扣得甲○○所有之甲
    基安非他命1 包（驗餘淨重0.1 公克）、甲○○所有供其施
    用甲基安非他命所用之吸食器1 組、夾鏈袋1 包等物。
二、案經臺北市政府警察局中山分局移送臺灣臺北地方法院檢察
    署檢察官呈請臺灣高等法院檢察署檢察長令轉臺灣板橋地方
    法院檢察署檢察官偵查起訴。
    理  由
一、上揭事實，業據被告甲○○於本院審理時坦白承認；且被告
    於為警查獲後所採集之尿液，經送請臺灣尖端先進生技醫藥
    股份有限公司以酵素免疫分析法初步檢驗、氣相層析質譜儀
    確認檢驗之檢驗結果，確呈甲基安非他命陽性反應，有該檢
    驗機構出具之濫用藥物檢驗報告1 紙附卷可稽；而被告為警
    查獲時所扣得之白色透明結晶1 包（驗餘淨重0.1 公克），
    經臺北市政府警察局以氣相層析質譜分析法進行鑑定之結果
    ，確含甲基安非他命成分，此亦有該局鑑驗通知書1 紙在卷
    可按；此外，復有吸食器1 組、夾鏈袋1 包等物扣案可資佐
    證，足認被告上開自白，核與事實相符。又被告前因施用毒
    品案件，經臺灣苗栗地方法院以89年度毒聲字第581 號裁定
    將其送往勒戒處所觀察、勒戒後，認無繼續施用毒品之傾向
    ，由臺灣苗栗地方法院檢察署檢察官以89年度毒偵緝字第17
    3 號為不起訴處分確定；復因施用第二級毒品案件，經本院
    以90年度毒聲字第1035號裁定將其送往勒戒處所觀察、勒戒
    後，認有繼續施用毒品之傾向，再經本院以90年度毒聲字第
    2686號裁定令入戒治處所施以強制戒治，嗣其強制戒治成效
    經評定為合格，無繼續戒治之必要，乃再由本院以91年度毒
    聲字第1281號裁定停止戒治，所餘戒治期間付保護管束，而
    於91年6 月26日保護管束期滿未經撤銷，視為強制戒治期滿
    ；被告上開施用毒品犯行，亦經檢察官提起公訴，由本院以
    90年度易字第2243號判處有期徒刑6 月確定；被告又因施用
    第二級毒品案件，經本院以93年度簡字第4082號判處有期徒
    刑4 月確定，再因施用第二級毒品案件，經本院以94年度易
    字第1290號判處有期徒刑7 月確定（上開有期徒刑均已執行
    完畢），此有臺灣高等法院被告前案紀錄表1 份在卷可憑；
    本件事證明確，被告施用毒品犯行，堪以認定。
二、按甲基安非他命為毒品危害防制條例第2 條第2 項第2 款所
    規定之第二級毒品。核被告所為，係犯毒品危害防制條例第
    10條第2 項之施用第二級毒品罪；其施用前後持有第二級毒
    品甲基安非他命之低度行為，應為其施用之高度行為所吸收
    ，不另論罪。又被告有如事實欄第1 項所載之犯罪科刑及執
    行紀錄，有臺灣高等法院被告前案紀錄表在卷可參，其於受
    有期徒刑之執行完畢後，5 年內故意再犯本件有期徒刑以上
    之罪，為累犯，應依刑法第47條第1 項規定加重其刑。爰審
    酌被告前已因施用毒品案件而受不起訴處分之寬典，並多次
    經法院論罪科刑執行完畢，猶不知警惕而再犯本件之罪，顯
    見其自制力薄弱，惟其施用毒品僅屬自殘行為，對於他人之
    法益尚無直接之侵害，及其犯後坦承犯行，態度尚稱良好等
    一切情狀，量處如主文所示之刑，以資懲儆。扣案甲基安非
    他命1 包（驗餘淨重0.1 公克），係被告本件施用毒品犯行
    所查獲之第二級毒品，應依毒品危害防制條例第18條第1 項
    前段規定沒收銷燬之；扣案吸食器1 組、夾鏈袋1 包等物，
    均係被告所有供其本件施用甲基安非他命犯行所用之物，此
    據被告供承明確，爰併依刑法第38條第1 項第2 款規定宣告
    沒收。
據上論斷，應依刑事訴訟法第284 條之1 、第273 條之1 第1 項
、第299 條第1 項前段，毒品危害防制條例第10條第2 項、第18
條第1 項前段，刑法第11條前段、第47條第1 項、第38條第1 項
第2 款，判決如主文。
本案經檢察官連思藩到庭執行職務
中    華    民    國    98    年    4     月    30    日
                刑事第十四庭  法  官  劉景宜
上列正本證明與原本無異。
如不服本判決，應於判決送達後10日內敘明上訴理由，向本院提
出上訴狀 (應附繕本) ，上訴於臺灣高等法院。其未敘述上訴理
由者，應於上訴期間屆滿後20日內向本院補提理由書「切勿逕送
上級法院」。
                              書記官  謝秀青
中    華    民    國    98    年    4     月    30    日
附錄本案論罪科刑法條全文：
毒品危害防制條例第10條第2 項
毒品危害防制條例第10條
施用第一級毒品者，處 6 月以上 5 年以下有期徒刑。
施用第二級毒品者，處 3 年以下有期徒刑。


司法院資訊處製作；財團法人民間司法改革基金會備份。
